Inventaris van het archief van het Ministerie van Landbouw, Nijverheid en Handel: Afdeling Nijverheid, 1906-1922
Nationaal Archief, Den Haag
1 (Visserijwet) Kuilvisserij 1912-1913
1 (Visserijwet) Consenten 1912-1920
1 Vissen van Duitsers in de Dollart 1912
1 Ansjovis 1914-1920
1 Ansjovis-controle 1914-1916
1 Maat op bot 1916
1 Nestvisserij 1915-1920
1 Visserij-inspectie 1911-1920
1 Visserij-commissie 1908
1 Wijziging Reglement Zuid-hollandse Stromenvisserij 1916
1 Wijziging reglement Zeeuwse Stromenvisserij 1916
1 Zuiderzee en Waddenzee, visserij-reglement 1916
1 Zuiderzee-visserijraad 1912-1920
1/130 Reorganisatie van de Visserijdienst 1916
1A Visserijwet, algemene zaken 1912
1A2 Visserijwet, nesthandel 1912
2 ZALMVISSERIJ/OP DE RIJN 1909-1920 2 Omschrijving onbekend 1920-LNH, afd. V
2 Zalmtractaat 1906 2 Zalmtractaat-1905 WHN, afd. H&N
2 Zalmvisserij 1906-1916 2 Zalmvisserij-1905 WHN, afd. H&N
3 ZALMTEELT (-kwekerij) (in Nederland) 1906-1920 3 Zalmteelt [ook zalmpoting]-1905 WHN, afd. H&N 3 Omschrijving onbekend 1920-LNH, afd. V
4 ELFT 1911-1912 4 Ankerkuil-visserij, elftenteelt, moezelzalm-1901 WHN, afd. H&N 4 Omschrijving onbekend 1922-LNH, afd. V
5 ZALMWET (overtreding) 1907 5 Vonnissen wegens overtreding der zalmwet-1905 WHN, afd. H&N
6 (Plaatsing van) ZALMSTEKEN 1906-1917 6 (Plaatsing van) zalmsteken-1905 WHN, afd. H&N
7 ZALMVISSERIJ IN DE MAAS 1906-1920 7 Zalmvisserij in de Maas-1898 WHN, afd. H&N 7 Omschrijving onbekend 1920-LNH, afd. V
8 VISSERIJVERSLAG [College voor de (Zee-) Visserijen] 1906-1920 8 Visserijen, verslag over 1905 WHN, afd. H&N 8 Omschrijving onbekend 1920-LNH, afd. V
8 Verslagen en Berichten/Mededelingen der Visserij-inspectie 1915-1916
9 WETENSCHAPPELIJK ADVISEUR (IN VISSERIJZAKEN) 1906-1914 9 Wetenschappelijk adviseur (in visserijzaken)-1905 WHN, afd. H&N
10 COLLEGE VOOR DE (ZEE)VISSERIJEN 1906-1920 10 College voor de (Zee)visserijen-1905 WHN, afd. H&N 10 Omschrijving onbekend 1920-LNH, afd. V
10 Keurmeesters (voor vis) 1906
11 NOORDZEE-VISSERIJ 1906-1920 11 Noordzee-visserij-1905 WHN, afd. H&N 11 Omschrijving onbekend 1920-LNH, afd. V
11 Noordzee-visserij, conventie 1918
11 Praairapporten 1907-1908
12 (NOORDZEE-VISSERIJ) KRUISTOCHT-RAPPORTEN 1906-1920 12 Kruistocht-rapporten-1905 WHN, afd. H&N 12 Omschrijving onbekend 1920-LNH, afd. V
12 Praairapporten 1907-1908
13 ZUIDERZEE-VISSERIJ / schelpdieren in de Zuiderzee 1906-1911 13 Zuiderzee-visserij / schelpdieren in de Zuiderzee-1905 WHN, afd. H&N 13 Omschrijving onbekend 1920-LNH, afd. V
14 LETTERTEKENS OP VISSERS-VAARTUIGEN 1906-1920 14 Lettertekens op vissers-vaartuigen-1905 WHN, afd. H&N 14 Omschrijving onbekend 1920-LNH, afd. V
15 PROVIANDVERKOOP OP ZEE 1907-1920 15 Proviandverkoop op zee-1905 WHN, afd. H&N
15 Drankverkoop op zee 1906-1914
16 ZEEHONDEN- EN ROBBENVANGST 1906 16 Robbenvangst-1905 WHN, afd. H&N
16 Zeehonden 1906-1920 16 Zeehonden-1905 WHN, afd. H&N 16 Omschrijving onbekend 1920-LNH, afd. V
17 SCHELPDIEREN 1906-1920 17 Schelpdieren-1905 WHN, afd. H&N 17 Omschrijving onbekend 1920-LNH, afd. V
17 Kreeften 1919
18 ONTPLOFBARE STOFFEN 1906-1922 18 Ontplofbare stoffen-1905 WHN, afd. H&N 18 Ontplofbare stoffen 1923-W, afd. S
18 Uitvoering en wijziging der bepalingen [ontplofbare stoffen] 1906
18 (Toepassing/ wijziging) Reglement (op het vervoer etc. van ontplofbare stoffen) 1906-1921 18 Ontplofbare stoffen, reglement, diversen 1923-W, afd. S
18A VERVOER OP DE RIJN (ontplofbare stoffen) 1906-1908
19 (Personeel) KORPS GELEIDERS ONTPLOFBARE STOFFEN 1906-1922 19 Ontplofbare stoffen, personeel-1905 WHN, afd. H&N 19 Ontplofbare stoffen, personeel 1923-W, afd. S
19A VERGUNNING TOT VERVOER OF OVERLADING VAN ONTPLOFBARE STOFFEN 1906-1922 19A Vergunning tot vervoer of overlading van ontplofbare stoffen-1905 WHN, afd. H&N 19A Ontplofbare stoffen, vergunningen, commissarissen 1923-W, afd. S
20 SCHEEPVAART IN ENGELAND (wetgeving, scheepsmeting) 1908-1922 20 Scheepvaart, Engeland 1923-W, afd. S
20 Conferentie te Londen 1913
20 Merchant Shipping Act: verwijzing naar dossier 21 onder Engeland 1907 20 Merchant Shipping Act-1904 WHN, afd. H&N
20 Verdrag van Londen (veiligheid ter zee) 1914-1922 20 Verdrag van Londen (veiligheid ter zee) 1923-W, afd. S
20 Verdragswet 1915
21 SCHEEPVAART IN HET BUITENLAND 1906-1922 21 Scheepvaart in het buitenland -1905 WHN, afd. H&N 21 Scheepvaart in het buitenland 1923-W, afd. S
21 Scheepvaart in het buitenland, Frankrijk 1912-1913
21/S Toezicht op passagiersschepen 1907-
21/37 Australische schepenwet 1912
21/37 Conferentie te Sint Petersburg en te Londen 1914
22 DOSSIER NOOIT IN GEBRUIK GEWEEST
23 STUURLIEDEN-EXAMENS, (uitvoering) REGLEMENT 1906-1922 23 Stuurlieden- examens, (uitvoering) reglement-1905 WHN, afd. H&N 23 Stuurlieden- examens, (uitvoering) reglement 1923-W, afd. S
24 STUURLIEDEN-EXAMENS, COMMISSIE 1906-1922 24 Stuurlieden-examens, commissie-1905 WHN, afd. H&N 24 Stuurlieden-examens, commissie 1923-W, afd. S
25 STUURLIEDEN-EXAMENS, OPGAVEN GESLAAGDEN / GEEXAMINEERDEN 1906-1921 25 Stuurlieden-examens, geslaagden-1905 WHN, afd. H&N 25 Stuurlieden-examens, geslaagden, afgekeurden enz. 1923-W, afd. S
25 Uitslag examens stuurlieden en machinisten 1906
26 MACHINISTEN-EXAMENS 1906-1922 26 Machinisten-examens, Commissie Machinisten-examens-1905 WHN, afd. H&N 26 Machinisten-examens, Commissie enz. 1923-W, afd. S
27 DOSSIER NOOIT IN GEBRUIK GEWEEST
28 SCHIPPERSWET, (uitvoering/wijziging) 1906-1922 28 Schipperswet, wijziging toepassing 1923-W, afd. S
28 (Schipperswet,) Geneeskundig onderzoek 1916-1922
28 (Schipperswet,) Machinisten-diploma's 1906-1922 28 Schipperswet (diploma's) (als machinist)-1905 WHN, afd. H&N 28 Machinisten-diploma's 1923-W, afd. S
28 (Schipperswet,) Stuurlieden-diploma's 1906-1922 28 (Schipperswet,) Stuurlieden-diploma's 1923-W, afd. S
28 Schipperswet, dispensaties 1906-1922 28 Dispensaties, verzoeken, zaken 1923-W, afd. S
28 Schipperswet, overtredingen 1907-1908
29 STOOMVAART-LIJNEN 1906-1921 (nov.-dec. 1906 ook bij afd. Handel) 29 Stoomvaart-lijnen-1905 WHN, afd. H&N 29 Stoomvaart-lijnen 1923-W, afd. S
29 (Stoomvaart-lijnen/), Java-China-Japanlijn 1906-1919 29 (Stoomvaart-lijnen/), Java-China-Japanlijn-1905 WHN, afd. H&N
29 (Stoomvaart-lijnen/), Koninklijke Hollandse Lloyd 1908-1920 29 Koninklijke Hollandse Lloyd 1923-W, afd. S
29 Stoomvaart-lijnen, vervoer van landverhuizers uit Rusland 1907
29 Stoomvaart-lijnen, Stoomvaartmaatschappij Zeeland 1920-1922 29 Maatschappij Zeeland 1923-W, afd. S
29 Wijziging Sabangcontract 1908 29 Sabang-1905 WHN, afd. H&N
30 AANVARINGEN (op zee) 1906-1921 30 Aanvaringen (op zee)-1905 WHN, afd. H&N
30 Keuring van (sein)lantaarns 1908-1909
30/31 Aanvaringen/visserslichten 1921 30/31 Aanvaringen, visserslichten 1923-W, afd. S
30/31 Stakellicht 1916
31 VISSERSLICHTEN 1906-1920 31 Visserslichten-1905 WHN, afd. H&N
32 RAAD VAN TUCHT (VOOR DE KOOPVAARDIJ) (/ZAKEN) 1906-1909 32 Raad van Tucht-1905 WHN, afd. H&N 32 Raad voor de Scheepvaart (,uitspraken) 1909-LNH, afd. N
32 RAAD VOOR DE SCHEEPVAART (,UITSPRAKEN) 1909-1922 32 Raad van Tucht (voor de Koopvaardij) (,zaken)-1909 LNH, afd. N 32 Raad voor de Scheepvaart, zaken/ uitspraken 1923-W, afd. S
33 RAAD VAN TUCHT (VOOR DE KOOPVAARDIJ) (/PERSONEEL) 1906-1909 33 Raad van Tucht, personeel-1905 WHN, afd. H&N 33 Raad voor de Scheepvaart, personeel 1923-W, afd. S
34 NIET MEER IN GEBRUIK 34 Laad- en losdagen voor schepen-1903 WHN, afd. H&N
35 NIET MEER IN GEBRUIK 35 Loodsgelden-commissie-1898 WHN, afd. H&N
36 SANITAIRE MAATREGELEN (op schepen) 1906-1922 (nov.-dec. 1906 ook bij afdeling Handel) 36 Sanitaire maatregelen (op schepen)-1905 WHN, afd. H&N 36 Sanitaire maatregelen (op schepen) 1923-W, afd. S
37 SCHEPENWET (,wijziging toepassing) 1907-1922 37 Schepenwet, wijziging, algemene toepassing 1923-W, afd. S
37 Onderzoek naar (en voorkoming van) zeerampen 1906-1908
37 (Schepenwet) Journalen voor vissers-vaartuigen 1912-1913
37 Schepenwet, dispensaties 1912-1913
37 Schepenwet, geneeskundig onderzoek 1912-1922 37 Schepenwet, geneeskundig onderzoek 1923-W, afd. S.
37 Schepenwet, verslag over 1912 1913
37 (Schepenwet,) Uitwatering(scommissie) 1913-1921 37 Uitwateringscommissie 1923-W, afd. S
37 Lloyds register 1916
37 (Schepenwet,) Classificatiebureaus 1918-1922 37 Classificatiebureaus 1923-W, afd. S
37 Certificaten volgens de Schepenwet 1918
37 Schepenwet, overtredingen 1920-1922 37 Schepenwet, overtredingen 1923-W, afd. S
37 Herziening zeerecht 1921 S Herziening zeerecht-1912 LNH, afd. N
38 (COMMISSIE VOOR HET) REDDINGWEZEN 1906-1922 38 Reddingwezen-1905 WHN, afd. H&N 38 Reddingwezen 1923-W, afd. S
38 Reddingwezen, Congres te Frankfurt 1908
39 KUSTWACHT 1906-1922 39 Kustwacht-1905 WHN, afd. H&N (ook 39 Draadloze verbindingen) Ministerie van Marine, afd. Loodswezen 1923-
40 STRANDVONDERIJ 1906-1922 40 Strandvonderij-1905 WHN, afd. H&N 40 Strandvonderij 1923-W, afd. S
41 ALGEMEEN SEINBOEK 1906-1922 41 Algemeen seinboek-1905 WHN, afd. H&N (zie ook dossier 115) 41 Algemeen seinboek 1923-W, afd. S
42 WET OP DE ZEEBRIEVEN, WIJZIGING 1908-1922 42 Herziening Wet op de Zeebrieven-1905 WHN, afd. H&N
43 (TOEPASSING DER) WET OP DE ZEEBRIEVEN 1906-1922 43 (Toepassing der) Wet op de zeebrieven-1905 WHN, afd. H&N 43 Zeebrieven, toepassing 1923-W, afd. S
44 HAVENTERREIN VLISSINGEN 1906-1922 44 Haventerrein Vlissingen-1905 WHN, afd. H&N 44 Haventerrein Vlissingen 1923-W, afd. S
45 KAMERS VAN KOOPHANDEL, INSTELLING 1906 45 Kamers van Koophandel, instelling-1905 WHN, afd. H&N 45 Kamers van Koophandel, instelling nov. 1906-LNH, afd. H
46 KAMERS VAN KOOPHANDEL, REGLEMENT niet gebruikt in jan. - nov. 1906 46 Kamers van Koophandel, reglement nov. 1906-LNH, afd. H
47 KAMERS VAN KOOPHANDEL, UITVOERING REGLEMENT 1906 47/A Kamers van Koophandel-1905 WHN, afd. H&N 47 Kamers van Koophandel, uitvoering reglement nov. 1906-LNH, afd. H
48 KAMERS VAN KOOPHANDEL, REORGANISATIE 1906 48 Kamers van Koophandel, reorganisatie-1905 WHN, afd. H&N (ook Centrale Raad voor Handel en Nijverheid) 48 Kamers van Koophandel, reorganisatie nov. 1906-LNH, afd. H
49 VERENIGING HET BUITENLAND (niet gebruikt in jan. - nov. 1906 49 Vereniging Het Buitenland-1902 WHN, afd. H&N 49 Vereniging Het Buitenland nov. 1906-LNH, afd. H
50 COMMISSIE VOOR DE HANDELSPOLITIEK 1906 50 Commissie voor de Handelspolitiek-1905 WHN, afd. H&N 50 Commissie voor de Handelspolitiek nov. 1906-LNH, afd. H
51 DOSSIER NOOIT IN GEBRUIK GEWEEST 51 Frankrijk nov. 1906-LNH, afd. H
52 DOSSIER NOOIT IN GEBRUIK GEWEEST 52 Japan nov. 1906-LNH, afd. H
53 DOSSIER NOOIT IN GEBRUIK GEWEEST 53 Portugal nov. 1906-LNH, afd. H
54 HANDELSVERDRAGEN MET ROEMENIE niet gebruikt in jan. - nov. 1906 54 Handelsverdragen met Roemenië -1905 WHN, afd. H&N 54 Roemenië nov. 1906 LNH, afd. H
55 HANDELSBETREKKINGEN 1906 55 Handelsverdrag met Spanje-1900 WHN, afd. H&N 55 Spanje nov. 1906-LNH, afd. H
56 DOSSIER NOOIT IN GEBRUIK GEWEEST 56 Turkije nov. 1906-LNH, afd. H
57 HANDELSBETREKKINGEN MET DE VERENIGDE STATEN 1906 57 Handelsbetrekkingen met de Verenigde Staten-1905 WHN, afd. H&N 57 Amerika nov. 1906-LNH, afd. H
58 HANDELSBETREKKINGEN MET DUITSLAND E.A. 1906 58 Handelsbetrekkingen-1905 WHN, afd. H&N (ook Montenegro, Bulgarije) 58 Handelsbetrekkingen, algemene zaken nov. 1906-LNH, afd. H
59 NIET MEER IN GEBRUIK 59 Zuivelhandel met het buitenland-1901 WHN, afd. H&N
60 INVOERRECHTEN enz., Brits tarief / Engeland 1906
60 INVOERRECHTEN (DUITSLAND), SCHEEPVAARTRECHTEN DUITSLAND 1906 60 Invoerrechten/ Duits tarief. Scheepvaart-rechten op de Rijn-1905 WHN, afd. H&N 60 (Scheepvaart-rechten in) Duitsland nov. 1906-LNH, afd. H
60 Rechten op suiker 1906 60 Rechten op suiker-1905 WHN, afd. H&N 60 Suiker-conventie nov. 1906-LNH, afd. H
61 DIRECTEUREN VAN ENTREPOTS 1906 61 Directeuren van entrepots-1905 WHN, afd. H&N 61 Entrepots, directeuren van nov. 1906-LNH, afd. H
62 OCTROOIEN 1906 62 Octrooien-1905 WHN, afd. H&N 62 Octrooien nov. 1906-LNH, afd. H
63 INDUSTRIELE EIGENDOM 1906 63 Industriële eigendom-1905 WHN, afd. H&N 63 Industriële eigendom nov. 1906-LNH, afd. H
64 LANDVERHUIZERS(-ZING) 1906-1922 64 Landverhuizers(-zing)-1905 WHN, afd. H&N 64 Landverhuizers(-zing) 1923-W, afd. S
64 Landverhuizers(-zing), (herziening) wetgeving 1909-1920
65 LANDVERHUIZERS, SUBSIDIES (aan de Landverhuizerscommissies) 1906-1922 65 Subsidies aan de Commissies van Toezicht op Landverhuizers-1905 WHN, afd. H&N 65 Landverhuizing Subsidie, Commissie 1923-W, afd. S
66 TENTOONSTELLINGEN / MARSEILLE JOHANNESBURG 1906 66 Tentoonstelling Marseille, Parijs-1905 WHN, afd. H&N 66 Tentoonstellingen nov. 1906 LNH, afd. H
67 TENTOONSTELLINGEN / MILAAN 1906 67 Tentoonstelling Milaan-1905 WHN, afd. H&N 67 Tentoonstellingen / Milaan nov. 1906-LNH, afd. H
68 DOSSIER NOOIT IN GEBRUIK GEWEEST
69 DOSSIER NOOIT IN GEBRUIK GEWEEST
70 DOSSIER NOOIT IN GEBRUIK GEWEEST
71 ALGEMENE ZAKEN [mijnwezen] 1906-1921 71 Mijnwezen, Algemene Zaken-1905 WHN, afd. H&N 71 Mijnwezen, algemeen 1923-W, afd. M
71 Verslag over 1905 1906 71 Verslag over 1904 1905 WHN, afd. H&N
71 Mijnwezen, electrische spoorwegen in Limburg 1911
71 Mijnwezen, Duitsland 1912
71 Mijnwezen, Engeland 1912
71 Gebruik van Limburgse kolen 1913-1914
71 (Mijnwezen,) Mijnraad 1913-1922 71 Mijnraad 1923-W, afd. M
71 Mijnwezen, buitenland 1915-1922 71 Mijnwezen, buitenland 1923-W, afd. M
71 Arbeiderscontroleurs 1916-1918 71 Arbeiderscontroleurs 1923-W, afd. M
71 Centrale Knappschaftskas 1916
71 (Algemeen) Mijnwerkersfonds 1917-1919
71 Commissie voor de arbeidsvoorwaarden 1917-1918
71 Contactcommissie voor het Mijnbedrijf 1919-1920
71 Recht op de mijnen 1919
71 S/A STAATSMIJNEN, (/ALGEMENE ZAKEN) 1906-1922 71 s/a Staatsmijnen, (/algemene zaken)-1905 WHN, afd. H&N 71 s/a Staatsmijnen, (/algemene zaken) 1923-W, afd. M
71 s/a (Staatsmijnen,) kasbeheer 1909-1921 71 s/a (Staatsmijnen,) kasbeheer 1923-W, afd. M
71 s/a (Staatsmijnen,) levering electrische stroom 1909-1922
71 s/a Electriciteits-voorziening 71 s/a Electriciteits-voorziening 1923-W, afd. M
71 s/a Levering van gas 1916
71 S/M STAATSMIJNEN, AANLEG (ENZ.) VAN MIJNEN (A, Wilhelmina, Emma) 71 s/m Aanleg van mijnen-1905 WHN, afd. H&N 71 s/m Staatsmijnen, aanleg 1923-W, afd. M
71 s/m Staatsmijn Emma vergoedingen eigenaren bovengrond / schachtbekleding 1908
71 s/m Staatsmijn Emma spoorwegaansluiting 1909
71 s/m Aanleg etc, (Staats-) Mijn Emma 71 s/m Staatsmijnen, Emma 1923-W, afd. M
71 s/m Staatsmijn Wilhelmina 1910-1922 71 s/m Staatsmijnen, Wilhelmina 1923-W, afd. M
71 s/m Aanleg derde staatsmijn 1909-1910
71 s/m (Derde staatsmijn,) Staatsmijn Hendrik 1910-1922 71 s/m Staatsmijnen, Hendrik 1923-W, afd. M
71 s/m (Vierde staatsmijn,) Staatsmijn Maurits 71 s/m Staatsmijnen, Maurits 1923-W, afd. M
71 s/m (Staatsmijnen) Uitvoering van werken 1915-1922
71 s/m Vijfde Staatsmijn (bij Vlodrop) 1919-1921
71 s/m Staatsmijnen, werken gebouwen etc. algemeen 1921
71 S/P STAATSMIJNEN, PERSONEEL 1906-1922 71 s/p Staatsmijnen, personeel-1905 WHN, afd. H&N 71 s/p Staatsmijnen, personeel 1923-W, afd. M
71 s/p Staatsmijnpersoneel ongevallen 1918
71 S/V STAATSMIJNEN, VERGOEDINGEN WEGENS BORINGEN IN HET STAATSMIJNENVELD 1906-1917 71 s/v Vergoedingen wegens boringen, vorderingnummer-1905 WHN, afd. H&N
72 STAATSTOEZICHT OP DE MIJNEN EN GROEVEN 1906-1922 72 Staatstoezicht, algemeen / personeel 1923-W, afd. M
72 Mijnwezen, Ingenieur der Mijnen 1906 72 Ingenieur der Mijnen-1905 WHN, afd. H&N
73 WIJZIGING DER MIJNWET UITVOERING MIJNREGLEMENT 1906-1922 73 Wijziging der Mijnwet-1905 WHN, afd. H&N 73 Mijnwet en Mijnreglement 1923-W, afd. M
73 (Bestrijding van) Mijnwormziekte 1906-1922 73 Mijnwormziekte-1903 WHN, afd. H&N 73 Mijnwormziekte 1923-W, afd. M
73 Mijnreglement, kabelonderzoek 1911
73 Raad van Beroep voor het Mijnwezen 1906-1922 73 Raad van Beroep voor het Mijnwezen 1923-W, afd. M
74 (PROEFBORINGEN EN) CONCESSIE-AANVRAGEN 1906-1922 74 Proefboringen etc.-1905 WHN, afd. H&N 74 Proefboringen / en concessie-aanvragen 1923-W, afd. M
74 Concessie-aanvragen Carisborg 1906-1907
74 Concessie-aanvragen Clara 1907
74 Concessie-aanvragen Mijnveld Staatsraad M. Brouwers 1907
74 (Concessie) Mijnveld Eendracht (,uitbreiding staatsmijnveld) 1911-1919
74 Uitbreiding staatsmijnveld, Maasvelden 1912
74 Bruinkool-concessies 1912-1918
74 Bruinkool-concessies, Carisborg 1916-1917
74 Mijnveld / concessie Herman 1917-1921
74 Bruinkolen 1917
74 Bruinkool-opsporingen en -ontginningen 1919 74 Bruinkool-ontginningen 1923-W, afd. M
74 Zoutontginning bij Buurse 1918
74 Koninklijke Nederlandse Zoutindustrie 1921-1922 74 Koninklijke Nederlandse Zoutindustrie 1923-W, afd. M
74 A RIJKSOPSPORING VAN DELFSTOFFEN / EXPLORATIE VAN NEDERLAND 1906-1918 74 a Opsporing van a delfstoffen / van staatswege-1905 WHN, afd. H&N
74 a Rijksopsporing van a delfstoffen, eindverslag 1918
74 a (Rijksopsporing a van delfstoffen / Geologische Dienst 1916-1922 74a Geologische Dienst 1923-W, afd. M
74a Uitvoering / wijziging Exploratiewet 1906-1907 74a Uitvoering Exploratiewet-1905 WHN, afd. H&N
74 a Publicatie der "Mededelingen" 1909
74 ap NIET MEER IN GEBRUIK 74 ap Personeel opsporingen van delfstoffen van staatswege-1905 WHN, afd. H&N
75 DOMANIALE MIJN 1906-1922 75 Domaniale mijn-1905 WHN, afd. H&N 75 Domaniale mijn 1923-W, afd. M
76 MIJN CARL (Oranje-Nassau II) 1906-1907 76 Mijnveld Pauline (Carl)-1905 WHN, afd. H&N
77 NIET MEER IN GEBRUIK 77 Mijnveld Crescendo-1902 WHN, afd. H&N
78 NIET MEER IN GEBRUIK 78 Mijnveld Charlotte voorheen Ernst-1900 WHN, afd. H&N
79 NIET MEER IN GEBRUIK 79 Mijnveld Koningin-Regentes-1902 WHN, afd. H&N
80 MIJN(VELD) LAURA-VEREENIGING 1906-1922 80 Laura-Vereeniging-1905 WHN, afd. H&N 80 Laura en Vereeniging 1923-W, afd. M
81 NIET MEER IN GEBRUIK 81 Mijnveld Limburg-1902 WHN, afd. H&N
82 MIJN NEUPRICK 1915-1916 82 Neuprick Bleijerheide-1905 WHN, afd. H&N
83 MIJN(EN) ORANJE-NASSAU (I EN II) 1906-1922 83 (Ventilatie) Mijn(veld) Oranje-Nassau-1905 WHN, afd. H&N 83 Oranje-Nassau 1923-W, afd. M
84 NIET MEER IN GEBRUIK 84 Concessie Simpelveld-1898 WHN, afd. H&N
85 MIJN LAURA-VEREENIGING 1906-1922 85 Laura-Vereeniging-1905 WHN, afd. H&N 85 Laura en Vereeniging 1923-W, afd. M
86 NIET MEER IN GEBRUIK 86 Mijnveld Wilhelmina-1902 WHN, afd. H&N
87 MIJN WILLEM EN SOPHIA 1906-1922 87 Mijn Willem en Sophia-1905 WHN, afd. H&N 87 Mijn Willem en Sophia 1923-W, afd. M
88 IJKWEZEN, ALGEMENE ZAKEN/INSTRUCTIE/REGLEMENT 1906-1922 88 IJkwezen, algemene zaken-1905 WHN, afd. H&N Ministerie van Arbeid Handel en Nijverheid, afdeling Handel en Nijverheid 1923-
89 IJKWEZEN, FINANCIELE ZAKEN 1906-1922 89 IJkwezen, financiële zaken-1905 WHN, afd. H&N Ministerie van Arbeid Handel en Nijverheid, afdeling Handel en Nijverheid 1923-
90 (IJKWEZEN,) JUSTEERLONEN 1906-1922 90 (IJkwezen) Justeerlonen-1905 WHN, afd. H&N Ministerie van Arbeid, Handel en Nijverheid, afdeling Handel en Nijverheid 1923-
91 (IJKWEZEN,) HER-IJK 1906-1922 91 (IJkwezen) Her-ijk-1905 WHN, afd. H&N Ministerie van Arbeid, Handel en Nijverheid, afdeling Handel en Nijverheid 1923-
92 (IJKWEZEN,) GASMETERS / Gasmeter-ijk 1906-1922 92 (IJk van) Gasmeters-1905 WHN, afd. H&N Ministerie van Arbeid Handel en Nijverheid, afdeling Handel en Nijverheid 1923-
93 MATEN EN GEWICHTEN niet gebruikt 93 Maten en gewichten-1905 WHN, afd. H&N
94 WEEGWERKTUIGEN 1906-1918 94 Weegwerktuigen-1905 WHN, afd. H&N Ministerie van Arbeid Handel en Nijverheid, afdeling Handel en Nijverheid 1923-
95 (IJKWEZEN,) MATERIEEL 1906-1922 95 IJkwezen, materieel-1905 WHN, afd. H&N Ministerie van Arbeid Handel en Nijverheid, afdeling Handel en Nijverheid 1923-
96 (IJKWEZEN,) (VERLOVEN VAN HET) PERSONEEL 1906-1922 96 (IJkwezen,) Personeel-1905 WHN, afd. H&N Ministerie van Arbeid Handel en Nijverheid, afdeling Handel en Nijverheid 1923-
96 Inspecteur (ijkwezen) 1907
96 Examen voor adjunct-ijker 1908
97 (IJKWEZEN,) STANDAARDEN 1906-1922 97 Standaarden, ijkwezen-1905 WHN, afd. H&N Ministerie van Arbeid, Handel en Nijverheid, afdeling Handel en Nijverheid 1923-
98 IJKKANTOREN/ ijkwezen, gebouwen 1906-1922 98 IJkkantoren-1905 WHN, afd. H&N Ministerie van Arbeid, Handel en Nijverheid, afdeling Handel en Nijverheid 1923-
98 IJkkantoren, 's-Gravenhage 1907 98 's-Gravenhage -1905 WHN, afd. H&N
99 DOSSIER NOOIT IN GEBRUIK GEWEEST
100 DOSSIER NOOIT IN GEBRUIK GEWEEST
101 METEOROLOGISCH INSTITUUT, ALGEMENE ZAKEN 1906-1922 101 Meteorologisch instituut, algemene zaken WHN, afd. H&N 101 Meteorologisch Instituut, algemene zaken W, afd. S
101 Vliegerstation 1917
102 METEOROLOGISCH INSTITUUT, FINANCIELE ZAKEN 1906-1922 102 Meteorologisch Instituut, financiële zaken-1905 WHN, afd. H&N 102 Meteorologisch Instituut, financiële zaken 1923-W, afd. S
103 METEOROLOGISCH INSTITUUT, ORGANISATIE 1906-1912 103 Meteorologisch Instituut, organisatie-1905
104 METEOROLOGISCH INSTITUUT, PERSONEEL 1906-1922 104 Meteorologisch Instituut Personeel-1905 WHN, afd. H&N 104 Meteorologisch Instituut, personeel 1923-W, afd. S
105 METEOROLOGISCH INSTITUUT, GEBOUWEN 1906-1922 105 Meteorologisch Instituut, gebouwen-1905 WHN, afd. H&N 105 Meteorologisch Instituut, gebouwen 1923-W, afd. S
105 Meteorologisch Instituut, electrische tram Utrecht - Zeist 1907
106 METEOROLOGISCH INSTITUUT, MATERIEEL 1906-1922 106 Meteorologisch Instituut, materieel-1905 WHN, afd. H&N 106 Meteorologisch Instituut, materieel 1923-W, afd. S
107 METEOROLOGISCH INSTITUUT, PUBLICATIES 1906-1922 107 Meteorologisch Instituut, publicaties-1905 WHN, afd. H&N 107 Meteorologisch Instituut, publicaties 1923-W, afd. S
108 (METEOROLOGISCH INSTITUUT,) WEERBERICHTEN 1906-1922 108 Weerberichten-1905 WHN, afd. H&N 108 (Meteorologisch instituut,) weerberichten 1923-W, afd. S
109 METEOROLOGISCH INSTITUUT, JAARVERSLAGEN 1906-1922 109 Meteorologisch Instituut, jaarverslagen-1905 WHN, afd. H&N 109 Meteorologisch Instituut, jaarverslagen 1923-W, afd. S
110 STORMWAARSCHUWINGSDIENST 1906-1922 110 Stormwaarschuwingsdienst-1905 WHN, afd. H&N 110 Ministerie van Marine, afd. Loodswezen 1923- W, afd. S
110 Stormwaarschuwingsdienst, lichtschip Haaks 1907
110 Stormwaarschuwingsdienst, nachtseinen 1915
111 UITREIKING / AFGIFTE VAN ZEEBRIEVEN 1906-1922 111 (Afgifte van) Zeebrieven-1905 1905 WHN, afd. H&N 111 Zeebrieven, afgifte 1923-W, afd. S
111 A INZENDING VAN ZEEBRIEVEN 1906-1922 111 A Inzending van zeebrieven-1905 WHN, afd. H&N
112 ZEERAMPEN 1906-1922 112 Zeerampen-1905 WHN, afd. H&N 112 Zeerampen 1923-W, afd. S
112 A BINNENLANDSE SCHEEPSRAMPEN 1912-1922 112 Binnenlandse scheepsrampen 1923-W, afd. S
113 DOSSIER NOOIT IN GEBRUIK GEWEEST
114 INLICHTINGEN 1906-1922 (ook bij afd. Handel vanaf nov. 1906) 114 Inlichtingen-1905 WHN, afd. H&N 114 Inlichtingen 1923-W, afd. S
115 SCHEPENLIJST (/MUTATIES IN DE KOOPVAARDIJVLOOT) 1906-1922 115 Schepenlijst-1905 (ook scheepsseinen) WHN, afd. H&N 115 Schepenlijst 1923-W, afd. S
116 (ZEE)SCHEEPVAARTSTATISTIEK (,vrachtvaartlijsten)/ statistiek der Zeescheepvaart 1906-1922 116 Scheepvaartstatistiek / scheepslijsten-1905 WHN, afd. H&N 116 Scheepvaartstatistiek 1923-W, afd. S
116 (Scheepvaartstatistiek/) Stand van de vloot 1909-1911
116 Inzending vrachtvaartlijsten / Statistiek der zeescheepvaart 1911
116 Scheepslijsten 1919-1921
116 Vrachtvaart-statistiek 1912
117 BESCHERMING ONDERZEESE TELEGRAAFKABELS 1910-1914 117 Bescherming onderzeese telegraafkabels-1901 WHN, afd. H&N 117 Bescherming onderzeese telegraafkabels 1921-LNV, afd. V
118 BULLETIN INTERNATIONAL DES DOUANES 1906 118 Bulletin international des Douanes-1905 WHN, afd. H&N 118 Bulletin international des Douanes nov. 1906-LNH, afd. H
119 CONGO-TRACTAAT 1906 119 Slavenhandel-1905 WHN, afd. H&N 119 Congo-conferentie nov. 1906-LNH, afd. H
120 ELECTRISCHE EENHEDEN 1906-1910 120 Electrische eenheden-1902
121 AAN- EN AFMONSTERING 1920
121 Aanmonstering van schepelingen / scheepsvolk 1906-1916 121 Aan- en afmonstering van scheepsvolk-1905 WHN, afd. H&N
121/37 Aanmonstering 1921 121 Aanmonstering 1923-W, afd. S
122 PETROLEUM 1907-1915 122 Petroleum-commissie-1901 WHN, afd. H&N
123-129 NIET MEER IN GEBRUIK 123-129 Dossiers betreffende het stoomwezen en de Hinderwet
130 ONDERZOEK DER ZEE 1906-1914 130 Onderzoek der zee-1905 WHN, afd. H&N